# 请教各位CPA一个长期股权投资的问题~

提问人：kikoflying 时间：2013-11-05 15:41:59
多谢您热情的回答。
股权转让协议上这样写：本协议约定的股权转让的成交有赖于以下条件全部得到满足 1 ）双方法定代表人或授权人签章。（已满足）
2 ）各方董事会或其它全力机构批准本协议，相关交易文件及规定之交易 （已满足） 3 ） 获得“对外贸易经济合作局和其它政府各部门”的批准文件 （ 10 月全部批准完毕）
在这种情况下，该要在何时确认长期股权投资呢。
之所以迟迟不能支付转让 价款，是因为我公司只有美元资本金，无法结汇人民币支付。而对方也不愿意接受美元，所以这件事情估计还要拖下去。
请问，如此一来，该要在何时确认长期股权投资呢？

回答人：chenyiwei
1 、如果截至 10 月末，相关法律手续已经办理完毕，且对股权转让价款支付的资金来源等已经做好安排，预计不会出现违约情况的，则可以在 10 月份确认该项长期股权投资，自确认日开始进行权益法核算。 2 、根据新准则下权益法核算的相关要求，权益法核算中在确认在被投资企业的净利润和其他净资产变动中所占份额时，应当以投资日可辨认净资产的公允价值为基础，对该期间内的折旧、摊销、成本结转等进行调整，得到调整后的被投资方净利润，作为权益法核算的依据，所以简单地把期末被投资方帐面净资产减去原先投资日的帐面净资产或者净资产评估值来确定权益变动额都是不恰当的。 3 、权益法核算中确认被投资企业损益的期间应当是从投资确认日起计算，注意与长期股权投资初始确认和计量的衔接。

提问人：liubin988513 时间：2013-11-09 12:49:35
1 ，如果净资产公允价值与账面差异的对被投资单位净利润的影响不大，每月可以考虑直接账面价值确认，简化处理。半年或者年末一次性调整 2 ，从您确认长期股权投资日开始之后，持续计算。

回答人：chenyiwei
基本赞同此观点。